臺灣新竹地方法院民事簡易判決
111年度竹北簡字第520號
原      告  Dawn Tech Pte. Ltd.


法定代理人  鄞立紳  
訴訟代理人  王晨桓律師
            張雅淇律師
被      告  祥印企業股份有限公司


法定代理人  陳世取  

訴訟代理人  陳瓊茹  
上列當事人間請求給付價金事件，經本院於民國111年10月6日言
詞辯論終結，判決如下：
    主   文
原告之訴及假執行之聲請均駁回。
訴訟費用新台幣壹仟壹佰壹拾元由原告負擔。
    事實及理由
壹、程序方面：
    本件原告原係向本院聲請核發支付命令，惟被告業於法定期
    間內提出異議，依據民事訴訟法第519條第1項規定，即應以
    原支付命令之聲請視為起訴。
貳、實體方面：
一、原告主張：
㈠、被告前於民國（下同）108年4月曾出具採購單予第三人富沂
    有限公司（下稱富沂公司），請其將矽膠片樣品轉送至原告
    之馬來西亞分公司（Dawn Tech(Malaysia) Sdn Bhd)進行免
    費之真空鍍膜測試。因原告馬來西亞分公司之鍍膜打樣成品
    合於被告之需求，被告於108年7月起至108年10月間，陸續
    與原告協議以每批次美金（下同，除有註明新臺幣者外）55
    0元之對價，將其樣品進行真空鍍膜（下稱鍍膜樣品），嗣
    原告馬來西亞分公司於收受被告寄送之樣品後，進行真空鍍
    膜打樣，並於每批次完成後，再將鍍膜樣品寄回予被告，並
    就就各批次之鍍膜樣品開立DELIVERY ORDER、TAX INVOICE
    向被告請款。每批次鍍膜樣品均確經原告之馬來西亞分公司
    如期寄交被告，且經被告收受確認無訛，被告於收受原告交
    付之鍍膜樣品及請款發票共8次、合計金額4,400元（計算式
    ：550元×8=4,400元）後，卻僅支付其中之862.06元，尚餘3
    ,537.94元款項，經一再催索，均置之不理，爰依民法第490
    條第1項、第505條第1項承攬報酬給付規定、兩造間承攬契
    約關係起訴。
㈡、訴之聲明：
　⒈被告應給付原告3,537.94元，及按(民事準備狀)附表所載利
    息計算期間與利率計算之利息。
　⒉原告願供擔保，請准就前開第一項聲明，宣告假執行。
　⒊訴訟費用由被告負擔。　　
二、被告答辯：
㈠、原告代表人鄞立紳因計畫來台推廣業務，承諾給予被告免費
    鍍膜打樣，期盼未來合作。原告幫被告鍍膜約10次，每次數
    量不等，而被告從未於打樣期間收到原告之報價單，且未接
    獲打樣鍍膜需花費550元之資訊，被告亦從未下任何有價訂
    購單，依正常採購程序不論係賣家之報價單、買家之採購單
    ，均需經雙方簽署始成立，而原告提出原證2-4均僅有原告
    單方簽署；原告所稱被告代表人曾支付原告打樣鍍膜貨款新
    臺幣25,000元乙節並非事實，實際係被告代表人出借予原告
    代表人之私人借貸，一筆是係以現金交付新臺幣10,000元，
    另一筆係於109年10月16日以被告代表人之私人帳戶匯款新
    臺幣15,000元至原告代表人帳戶。
㈡、答辯聲明：
　⒈駁回原告之訴及其假執行之聲請。　　
　⒉訴訟費用由原告負擔。
　⒊如受不利之判決，願供擔保請准宣告免為假執行。　
三、法院之判斷：
㈠、按當事人主張有利於己之事實者，就其事實有舉證之責任，
    民事訴訟法第277條定有明文。民事訴訟如係由原告主張權
    利者，應先由原告負舉證之責，若原告先不能舉證，以證實
    自己主張之事實為真實，則被告就其抗辯事實即令不能舉證
    ，或其所舉證據尚有疵累，亦應駁回原告之請求（最高法院
    105年度台上字第2214號號民事裁判意旨參照）。請求履行
    債務之訴，除被告自認原告所主張債權發生原因之事實外，
    應先由原告就其主張此項事實，負舉證之責任，必須證明其
    為真實後，被告於其抗辯事實，始應負證明之責任，此為舉
    證責任分擔之原則（最高法院43年台上字第377號民事判例
    意旨參照）。稱承攬者，謂當事人約定，一方為他方完成一
    定之工作，他方俟工作完成，給付報酬之契約。民法第490
    條第1項、第505條第1項定有明文。原告主張兩造間於108年
    7月至108年10月間，陸續以口頭方式，以每批次美金550元
    之對價將其樣品進行真空鍍膜之承攬契約，提出DELIVERY O
    RDER出貨單、TAX INVOIC請款發票，STATEMENT OF ACCOUN
    對帳單為證(本院卷第31-49頁、支付命令卷第13-47頁)，被
    告否認，辯稱係原告計畫來台推廣業務，承諾給予被告免費
    鍍膜打樣等語，依前揭說明，原告應就其主張有與被告成立
    承攬契約之事實負舉證責任。
㈡、經查，原告提出之DELIVERY ORDER出貨單共8張，分別為原告
    於108年7月25日、108年7月27日、108年8月27日、108年9月
    10日、108年9月20日、108年11月6日、108年11月21日、108
    年12月10日所開立，雖記載出貨至被告公司、收件人為Rich
     Chen(即被告之代表人陳世取)、開立之發票號碼、付款條
    件等資訊；然出貨單左下角Customers Signature&Company 
    Stamp欄即客戶簽名和公司印章欄均為空白，並未經被告簽
    收確認。次查，前開各次出貨單記載付款期限30日，惟對帳
    單記載之請款日期為110年5月31日，其中編號9記載110年10
    月16日TT received517元(若以匯率29元計算，折合新臺幣
    約15,000元)，編號10記載，110年9月8日Cash received收
    到現金345元(若以匯率29元計算，折合新臺幣約10,000元)
    ，已與應付款期限相距8個月以上。被告則稱：支付之款項
    為兩造代表人間之私人借貸，分別以現金交付新臺幣10,000
    元及於109年10月16日轉帳新臺幣15,000元（本院卷第76頁
    ），並提出轉帳證明、LINE通訊軟體對話紀錄、電子郵件紀
    錄為證(本院卷第79-81頁)。參酌對帳單記載收到電匯517美
    元、現金345美元之時間、金額與被告稱其交付款項予鄞立
    紳之時間、金額相符，反觀原告先於起訴時稱被告僅付予原
    告862.06元之部分款項（本院卷第23頁），嗣又稱：被告基
    於不願讓被告公司內其他同仁知悉之考量，改以直接交付現
    金新臺幣25,000元等語（本院卷第105頁）；惟原告就被告
    支付之款項方式、緣由等說詞前後反覆，且與其所提出之對
    帳單不符，尚難採信。且被告轉入15,000元之帳號為000000
    0000000000000（本院卷第79頁），亦與原告提出之對請款
    發票、帳單上所指定匯款帳號「DBSBank星展銀行，帳號000
    -000-000-0號」不同，尚難認被告支付之前開新台幣25,000
    元係支付承攬報酬；又原告既稱兩造間係於108年7月至108
    年10月間，陸續以口頭方式，成立承攬契約，則其各次出貨
    後被告既未依約付款，原告應無再陸續與被告成立承攬契約
    及出貨之理，且觀諸出貨單上記載之貨品品名數量不一，每
    張出貨單價格竟均相同為550美元，其中108年8月27日出貨
    單記載之貨品均為樣品。兩造就施作貨品單價未約定，施作
    之貨品多為樣品，被告未付款原告仍持續出貨，且前開出貨
    單期間與兩造間合作之時間相符（詳如後述）；再者，原告
    就被告支付之款項方式、緣由等主張，說詞前後反覆且與事
    實不符，原告主張兩造間有承攬契約，尚難採信。
㈢、又查，原告稱108年4月間被告經由富沂有限公司對矽膠片樣
    品轉送告進行免費真空鍍膜測試(本院卷第21頁)，又「鄞立
    紳、王雅湘於108年間，與陳世取、陳壽康、被告許舒婷等
    人，相約合資成立倉莆股份有限公司（下稱倉莆公司）而共
    同經營派瑞林鍍膜加工事業，108年9月2日，由被告鄞立紳
    、王雅湘分別以Dawn Tech Pte.Ltd.公司（新加坡籍公司，
    負責人為鄞立紳）及富沂公司等名義，與陳玉玲（陳世取二
    姊，陳世取借用陳玉玲名義出資）、柏格材料股份有限公司
    （下稱柏格公司，負責人為許舒婷）、陳壽康等人，簽署JO
    INT VENTURE AGREEMEN合資協議，並由鄞立紳以Dawn Tech 
    Pte.Ltd.公司名義，與許舒婷所代表之倉莆公司籌備處，簽
    署TECHNOLOGY TRANSFER AGREEMENT技術轉讓協議，倉莆公
    司於108年9月17日設立登記（設於新竹縣○○市○○街00號5樓
    ），且由柏格公司之許舒婷擔任董事長，另由陳玉玲、陳壽
    康、鄞立紳（鄞立紳現已非董事）分別擔任董監事」有公司
    登記資料、合資協議、經濟部函、倉莆股東持股比例等可佐
    （本院卷第91-99、170-225頁）。鄞立紳為富沂有限公司董
    事兼經理人，109年1月1日鄞立紳與被告間合作鴻海精密工
    業股份有限公司防疫晶片鍍膜服務訂單，惟因有價差爭議而
    於109年12月9日終止合作，有本院110年度全字第16號民事
    裁定、臺灣高等法院111年度抗字第875號民事裁定在卷可稽
    (本院136-146、156-168頁)。原告提出之出貨單記載之時間
    與兩造間合作之時間吻合，被告所辯，尚堪憑信。　　
㈣、綜上所述，原告依承攬契約關係請求被告給付原告3,537.94
    元，及按(民事準備狀)附表所載利息計算期間與利率計算之
    利息，為無理由，應予駁回。又原告之訴既經駁回，其假執
    行之聲請即失所依附，應併駁回之。
四、本件事證已臻明確，兩造其餘之攻擊或防禦方法及所用之證
    據，經本院斟酌後，認為均不足以影響本判決之結果，爰不
    逐一論列，附此敘明。
五、據上論結，本件原告之訴為無理由，依民事訴訟法第436 條
    第2 項、第78條、第87條第1項，判決如主文。
中　　華　　民　　國　　111 　年　　11　　月　　9 　　日
                  竹北簡易庭法　　　官　林麗玉
以上正本係照原本作成。
如對本判決上訴，須於判決送達後 20 日內向本院提出上訴狀。
如委任律師提起上訴者，應一併繳納上訴審裁判費。
中　　華　　民　　國　　111 　年　　11　　月　　9 　　日
                            書  記  官　郭春慧